【裁判字號】    90,易,2225
【裁判日期】    901025
【裁判案由】    竊盜等
【裁判全文】
臺灣板橋地方法院刑事判決                          九十年度易字第二二二五號
    公  訴  人  臺灣板橋地方法院檢察署檢察官
    被      告  丙○○
右列被告因竊盜等案件，經檢察官提起公訴（九十年度偵字第七四四五號），本院判
決如左：
    主  文
丙○○連續攜帶兇器踰越安全設備、於夜間侵入住宅竊盜，處有期徒刑壹年。扣案之
黑色背包壹個、手電筒壹支均沒收。
    事  實
一、丙○○基於意圖為自己不法所有之概括犯意，分別於附表所示時間，攜帶其所有
    ，可作為凶器使用之小刀、一字起子等工具，以附表所示割破紗窗或撬開鐵窗之
    方式，先後侵入如附表所示甲○○等人之住處，竊取如附表所示之物得逞。丙○○得手後，乃委請不知情之友人許育銘（另經不起訴處分），將其所竊得之金飾
    分次典當予不知情之永成當舖負責人李秋雲，所得贓款並供己花用。丙○○復於
    同年二月二十三日，持竊得之戊○○之華南商業銀行金融卡、鶯歌農會金融卡各
    一張，分別在臺北縣三峽鎮○○路九十八之三號三峽鎮農會中正分部提款機、鶯
    歌鎮○○路一一二號鶯歌鎮農會永昌分部提款機，臺北市○○區○○街誠泰銀行
    提款機內，以冒用密碼方式，連續詐領得戊○○所有存在華南商業銀行、鶯歌鎮
    農會帳戶內存款各十萬元（分五次提領，每次二萬元）、九萬元（分四次提領，
    分別為一萬、三萬、三萬、二萬元）。嗣於九十年四月十四日十七時三十分許，
    在臺北縣三峽鎮○○路一○六巷七十七號前，為警循線查獲，並在丙○○住處起
    出作案用之黑色背包一個、手電筒一支、甲○○遭竊之床頭音響一台。
二、案經甲○○、丁○○、戊○○訴由臺北縣警察局三峽分局報告臺灣板橋地方法院
    檢察署檢察官偵查起訴。
    理  由
一、右揭犯罪事實，業據被告丙○○於警訊及偵查、審理中坦承不諱，並據告訴人甲○○、丁○○、戊○○於警訊及偵查中指訴綦詳，核與同案被告許育銘、證人李
    秋雲、、證人即查獲被告之警員乙○○所述情節相符，復有贓物認領保管單、代
    保管切結書各一紙、永成當舖收當物品登記簿五張、戊○○銀行存摺提領明細二
    份、照片十二張在卷足憑，另有黑色背包、手電筒各一個扣案足佐，足認被告自
    白與事實相符，堪予採信。事證已明，被告犯行已堪認定，自應依法論科。
二、按刑法第三百二十一條第一項第三款之攜帶兇器竊盜罪，係以行為人攜帶兇器竊
    盜為其加重條件，此所謂兇器，其種類並無限制，凡客觀上足對人之生命、身體
    、安全構成威脅，具有危險性之兇器均屬之，且祇須行竊時攜帶此種具有危險性
    之兇器為已足，並不以攜帶之初有行兇之意圖為必要（最高法院七十九年度臺上
    字第五二五三號判例參照），本件被告於附表所列時地攜帶用以行竊之小刀、一
    字起子均為金屬製品，且可破壞紗窗、鐵窗，依社會一般觀念，用之攻擊他人，
    足以使人生命身體安全發生危險之虞，自屬兇器之一種，被告意圖為自己不法之
    所有，攜帶為兇器之小刀、一字螺絲起子於夜間踰越鐵窗之安全設備侵入住宅竊
    取他人之動產，所為核係犯刑法第三百二十一條第一項第一款、第二款、第三款
    之加重竊盜罪。另於提款機盜領存款部分，核係犯刑法第三百三十九條之二第一
    項之詐欺取財罪。被告先後多次加重竊盜及詐欺犯行，時間緊接，所犯係構成要
    件相同之罪名，顯均係基於概括犯意為之，均應依連續犯論處，並加重其刑。又
    被告所犯上開二罪，有方法結果之牽連關係，為牽連犯，應從一重加重竊盜罪處
    斷。爰審酌被告之素行非佳，與其行竊之手段係攜帶小刀等兇器侵入住宅而為，
    對於被害人所造成之心理恐懼甚鉅與所得財物之價值，復衡其犯後尚知坦承犯行
    ，態度堪稱良好等及其他一切情狀，量處如主文所示之刑，以示懲儆。
三、至扣案之扣案之黑色背包及手電筒各一個，為被告所有供犯罪所用之物，依法宣
    告沒收之。至被告供稱其所有之小刀及一字起子，業已丟棄滅失，亦無證據證明
    尚存在，爰不宣告沒收，併此敘明。
據上論斷，應依刑事訴訟法第二百九十九條第一項前段，刑法第五十六條、第三百二
十一條第一項第一款、第二款、第三款、第三百三十九條之二、第五十五條、第三十
八條第一項第二款，罰金罰鍰提高標準條例第一條前段，判決如主文。
本案經檢察官游鉦添到庭執行職務。
中      華      民      國    九十      年      十      月    二十五    日
                           臺灣板橋地方法院刑事第五庭
                                       法  官  王  偉  光
右正本證明與原本無異。
如不服本判決，應於判決送達後十日內，向本院提出上訴狀。
                                       書記官  陳  怡  君
中      華      民      國    九十      年      十      月    二十六    日
附錄本案論罪科刑法條全文：
刑法第三百二十一條
犯竊盜罪而有左列情形之一者，處六月以上五年以下有期徒刑：
一、於夜間侵入住宅或有人居住之建築物、船艦或隱匿其內而犯之者。
二、毀越門扇、牆垣或其他安全設備而犯之者。
三、攜帶兇器而犯之者。
四、結夥三人以上而犯之者。
五、乘火災、水災或其他災害之際而犯之者。
六、在車站或埠頭而犯之者。
前項之未遂犯罰之。
刑法第三百三十九條之二
意圖為自己或第三人不法之所有，以不正方法由自動付款設備取得他人之
物者，處三年以下有期徒刑、拘役或一萬元以下罰金。
以前項方法得財產上不法之利益或使第三人得之者，亦同。
附表：
┌──┬──────────┬──────────┬───┬───────┐
│編號│    時間及地點      │      方式          │被害人│    所得財物  │
├──┼──────────┼──────────┼───┼───────┤
│ 一 │90年1月24日4時許之夜│持其所有之小刀一把割│甲○○│存摺、印章、身│
│    │間在台北縣三峽鎮大同│破屋後紗窗侵入屋內行│      │分證、護照、發│
│    │路69號              │竊       │      │票、金耳環二付│
│    │                    │                    │      │、床頭音響一台│
│    │                    │                    │      │、硬幣及紙幣紀│
│    │                    │                    │      │念幣          │
├──┼──────────┼──────────┼───┼───────┤
│ 二 │90年2月16日5時許之夜│持丙○○所有之一字螺│丁○○│金手鍊四條、金│
│    │間在台北縣三峽鎮光明│絲起子撬開屋後鐵窗入│      │戒指三只      │
│    │路106巷59號         │內行竊              │      │              │
├──┼──────────┼──────────┼───┼───────┤
│ 三 │90年2月23日5時許之夜│持丙○○所有之小刀割│戊○○│身分證、駕照、│
│    │間在台北縣三峽鎮光明│破戊○○住處後門紗窗│      │行照、健保卡、│
│    │路106巷44號         │侵入屋內行竊        │      │金項鍊一條、華│
│    │                    │                    │      │南銀行金融卡一│
│    │                    │                    │     │張、三峽鎮農會│
│    │                    │                    │      │金融卡一張、郵│
│    │                    │                    │      │局金融卡二張、│
│    │                    │                    │      │國際銀行金融卡│
│    │                    │                    │      │一張、現金新台│
│    │                    │                    │      │幣三千元、手機│
│    │                    │                    │      │一支。        │
└──┴──────────┴──────────┴───┴───────┘


司法院資訊處製作；財團法人民間司法改革基金會備份。
